【裁判字號】    97,訴,1014
【裁判日期】    970722
【裁判案由】    毒品危害防制條例
【裁判全文】
臺灣基隆地方法院刑事判決              97年度訴字第1014號
公  訴  人  臺灣基隆地方法院檢察署檢察官
被      告  乙○○
上列被告因違反毒品危害防制條例案件，經檢察官提起公訴（97
年度毒偵字第1507號、第1559號），被告就被訴事實為有罪之陳
述，本院合議庭裁定由受命法官獨任進行審判，經改依簡式審判
程序審理後判決如下：
    主  文
乙○○施用第一級毒品，累犯，處有期徒刑柒月；又施用第一級
毒品，累犯，處有期徒刑柒月。應執行有期徒刑拾月。
    事  實
一、乙○○前因施用毒品案件，經本院裁定送觀察勒戒後，認無
    繼續施用毒品之傾向，由臺灣基隆地方法院檢察署檢察官於
    民國92年8 月4 日以92年度毒偵字第416 號為不起訴處分確
    定，並於92年8 月5 日執行完畢釋放出所。又因竊盜案件，
    經本院於94年2 月25日以93年度訴字第736 號判決，處有期
    徒刑6 月確定。復因施用第一級毒品案件，經本院於94年6
    月1 日以94年度訴字第383 號判決，判處有期徒刑8 月，其
    不服提起上訴後，經臺灣高等法院於94年9 月7 日以94年度
    上訴字第2122號判決，駁回其上訴確定。嗣其上開所受有期
    徒刑6 月、8 月，經臺灣高等法院於94年12月30日以94年度
    聲字第1378號裁定，合併應執行有期徒刑1 年確定，於95年
    6 月19日執行完畢。再因施用第一級毒品案件，經本院於95
    年4 月13日以95年度訴字第135 號判決，判處有期徒刑10月
    確定。另因毀損案件，經本院於96年1 月12日以96年度基簡
    字第84號判決，判處有期徒刑3 月確定。嗣其上開所受有期
    徒刑10月、3 月，經本院於96年8 月8 日以96年度聲減字第
    972 號裁定，各減刑為有期徒刑5 月、1 月又15日，合併應
    執行有期徒刑6 月又15日，於96年8 月26日執行完畢。又因
    施用第一級毒品案件，經本院於97年4 月25日以97年度訴字
    第388 號判決，判處有期徒刑8 月確定。復因竊盜案件，經
    本院於97年4 月30日以97年度基簡字第509 號判決，判處有
    期徒刑3 月確定（其現入監執行上開有期徒刑8 月、3 月中
    ）。另因施用第一級、第二級毒品案件，經本院於97年6 月
    30日以97年度訴字第833 號判決，判處有期徒刑9 月、4 月
    ，應執行有期徒刑11月（尚未確定）。
二、詎乙○○猶未戒斷毒癮，於觀察勒戒執行完畢釋放後之5 年
    內，復分別基於施用第一級毒品海洛因之犯意，先後於下列
    時、地施用第一級毒品海洛因：
  (一)97年4 月13日晚間10時許，在臺北縣瑞芳鎮○○○○路爪峰
    活動中心路旁，以將第一級毒品海洛因摻水注入注射針筒，
    再施打入身體之方式，施用第一級毒品海洛因1 次。嗣其因
    騎乘機車未戴安全帽，於97年4 月16日上午10時許，為警在
    臺北縣瑞芳鎮○○街1 號前攔停，員警發現其身上有注射針
    筒之痕跡，認其形跡可疑，經警徵得其同意採尿送驗後，結
    果呈嗎啡之陽性反應，而悉上情。
  (二)97年5 月27日上午9 時許，在臺北縣瑞芳鎮「保女廟」內之
    公共廁所，以同上方式，再施用第一級毒品海洛因1 次。嗣
    其因事前往基隆市警察局第二分局八斗子派出所時，經警發
    現其手臂上有注射針筒之痕跡，乃徵得其同意採尿送驗後，
    結果呈嗎啡及可待因之陽性反應，而悉上情。
三、案經臺北縣政府警察局瑞芳分局、基隆市警察局第三分局報
    告臺灣基隆地方法院檢察署檢察官偵查後起訴。
    理  由
壹、程序事項
    查本件被告乙○○所犯者非為死刑、無期徒刑、最輕本刑為
    3 年以上有期徒刑之罪或高等法院管轄第一審案件，其於準
    備程序進行中，先就被訴事實為有罪之陳述，經告知其簡式
    審判程序之旨，並聽取公訴人、被告之意見後，本院業已依
    刑事訴訟法第273 條之1 第1 項之規定，裁定由受命法官獨
    任以簡式審判程序進行本案之審理。
貳、實體事項
一、上揭事實，業據被告於檢察官偵訊及本院審理時坦承不諱，
    而被告為警查獲後所採集之尿液檢體，經送請檢驗，結果呈
    嗎啡、可待因之陽性反應，有台灣尖端先進生技醫藥股份有
    限公司濫用藥物檢驗報告、台灣檢驗科技股份有限公司濫用
    藥物檢驗報告各1 紙、攝有被告手臂針孔痕跡之照片2 張附
    卷可稽，被告之自白核與事實相符，應可採信。又被告前因
    施用毒品案件，經執行觀察勒戒後，於92年8 月5 日執行完
    畢釋放出所等情，亦有臺灣高等法院被告前案紀錄表1 份在
    卷可憑。綜上，本案事證明確定，被告於觀察勒戒執行完畢
    釋放後之5 年內，再犯施用第一級毒品之犯行洵堪認定，應
    依法論科。
二、查海洛因係毒品危害防制條例第2 條第2 項第1 款所定之第
    一級毒品，被告非法施用第一級毒品海洛因之行為，核係犯
    毒品危害防制條例第10條第1 項之施用第一級毒品罪。被告
    因施用而持有第一級毒品海洛因之低度行為，應為施用第一
    級毒品之高度行為所吸收，不另論罪。被告先後2 次所犯施
    用第一級毒品罪，犯意各別，行為不同，應予分論併罰。又
    被告前曾受如事實欄所示之有期徒刑執行完畢，有臺灣高等
    法院被告前案紀錄表在卷可按，其於有期徒刑執行完畢後，
    5 年以內故意再犯本件有期徒刑以上之罪，為累犯，其所犯
    上開2 罪，均應依法加重其刑。爰審酌被告犯罪之動機、曾
    有施用毒品之前科仍不知戒除，惟犯罪後坦承犯行，且所犯
    施用毒品犯行乃戕害自己身心健康，並未危及他人等一切情
    狀，分別量處如主文所示之刑，並定其應執行之刑。
據上論斷，應依刑事訴訟法第273條之1第1項、第299條第1 項前
段，毒品危害防制條例第10條第1 項、第23條第2 項，刑法第11
條前段、第47條第1 項、第51條第5款，判決如主文。
本案經檢察官甲○○到庭執行職務。
中    華    民    國    97    年    7    月    22    日
                  刑事第一庭法  官   劉桂金
以上正本證明與原本無異。
如不服本判決應於收受本判決後10日內向本院提出上訴書狀，其
未敘述上訴理由者，並得於提起上訴後10日內向本院補提理由書
狀（均須按他造當事人之人數附繕本）「切勿逕送上級法院」。
中    華    民    國    97    年    7    月    22    日
                            書記官   鄧順生
附錄論罪法條：
毒品危害防制條例第10條第1項
施用第一級毒品者，處 6 月以上 5 年以下有期徒刑。


司法院資訊處製作；財團法人民間司法改革基金會備份。
